# [请教陈版]销售收入确认

提问人：jasonxwj 时间：2015-11-17 21:22:14
陈版主，有个问题请教： 有家国内贸易公司，从海外母公司购入大型设备，并做为产品销售至海外第三方。销售过程中，需要先将大型设备拆成零部件进行运输。运抵客户后，由国内贸易公司派专人负责安装，安装过程一般需要 30 天。安装完成后，按照合同约定，需有 2 年的磨合期，磨合期内费用由国内贸易公司承担，包括有使用指导服务及维修服务。磨合期结束后，由客户签字验收，后有 1 年的质保期，质保期费用国内贸易公司承担。 在磨合期间，设备已交付使用，但可能存在产量低于正常水平的情况。所以，部分合同有约定，如果未能达到客户的要求（设备达不到客户要求的使用规格等），在磨合期间最终客户有退货的权利；部分合同未明确约定退货权利。以往销售历史，未有退货的情况。 想请教，应该在什么时候确认销售？是安装完毕后还是磨合期结束后呢？如果合同未明确约定退货权利，是什么时候确认销售？

回答人：chenyiwei
建议根据准则客户有退货权的商品销售业务的收入确认规定，依据历史经验合理估计磨合期内的退货比例。如果能够合理估计的，可在安装调试完毕并交付使用时确认收入，同时就可能发生的退货、维修等支出计提相应的负债。

提问人：jasonxwj 时间：2015-11-17 22:33:09
陈版主，谢谢回复。这家客户销售发生笔数不多，主要是设备比较大型。想问下，这个怎么合理估计退货比例呢？以往他们没有发生过相关的退货情况。另外，在安装完成后，他们是不做最终验收的。最终验收是安排在 2 年后的磨合期结束时。安装调试完毕，公司内部技术部门出具安装完成的确认文件，可否作为销售确认的依据呢？谢谢！！

回答人：chenyiwei
考虑以往的历史数据有无足够的代表性。如果虽然以往没有发生过退货记录，但历史数据的样本量还不够大， 不具有代表性的，则基于谨慎考虑，建议考虑在磨合期满时确认收入。以后历史数据累积到一定程度后可能再变更。

提问人：zengfengxia 时间：2015-11-25 10:10:13
陈版在 3 楼点评中提到的“以后历史数据累积到一定程度后可能再变更。”如何理解？变更属于会计政策变更吗？若属于，需要追溯调整？

回答人：chenyiwei
是会计估计变更。在收入确认基本原则不变的前提下，对何时完成风险报酬转移的判断，以及对交易所涉及的未来不确定性的影响程度的估计发生了变化。